【裁判字號】    97,訴,3613
【裁判日期】    980320
【裁判案由】    毒品危害防制條例
【裁判全文】
臺灣臺中地方法院刑事判決              97年度訴字第3613號
公  訴  人  臺灣臺中地方法院檢察署檢察官
被      告  甲○○
                    (現另案於臺灣宜蘭看守所羈押中)
上列被告因施用毒品案件，經檢察官提起公訴 (97年度毒偵字第
4000號)，被告於本院準備程序進行中就被訴事實為有罪之陳述
，經本院合議庭裁定由受命法官獨任進行簡式審判程序，判決如
下：
    主  文
甲○○施用第一級毒品，累犯，處有期徒刑柒月，扣案之第一級
毒品海洛因壹包（驗餘淨重零點壹肆玖貳公克）沒收銷燬之；又
施用第二級毒品，累犯，處有期徒刑肆月，扣案之第二級毒品甲
基安非他命壹包（驗餘淨重零點貳玖玖貳公克）沒收銷燬之。應
執行有期徒刑拾月，扣案之第一級毒品海洛因壹包（驗餘淨重零
點壹肆玖貳公克）、第二級毒品甲基安非他命壹包（驗餘淨重零
點貳玖玖貳公克）沒收銷燬之。
    犯罪事實及理由
一、犯罪事實：
(一)甲○○前於民國95年間因施用毒品案件，經臺灣苗栗地方法
    院以95年度毒聲字第110號裁定送接受觀察、勒戒後，認無
    繼續施用毒品傾向，於95年5月22日執行完畢釋放，由臺灣
    苗栗地方法院檢察署檢察官以95年度毒偵字第541號為不起
    訴處分在案；又因持有毒品案件，經同院以95年度苗簡字第
    679號判處有期徒刑6月確定；復因施用毒品案件，經本院以
    95年度訴字第2768號分別判處有期徒刑8月、6月，應執行有
    期徒刑1年確定，經依中華民國九十六年罪犯減刑條例分別
    減為有期徒刑4月、3月，應執行有期徒刑6月，與前開有期
    徒刑6月接續執行，於96年12月1日執行完畢。仍無法戒除毒
    癮，分別基於施用第一級毒品海洛因及第二級毒品甲基安非
    他命之犯意，於97年7月18日晚間8時許，在臺中市○○區○○路與文昌東一街附近某汽車旅館內，以將海洛因摻入香菸
    內，點燃吸食煙霧之方式，施用第一級毒品海洛因1次，又
    以將甲基安非他命置於玻璃球吸食器(未扣案)內，點火燒烤
    產生煙霧以吸食氣體方式，施用第二級毒品甲基安非他命1
    次。嗣於97年7月20日晚間8時許，在臺中市○區○○路與忠
    明南路口加油站旁為警查獲，並扣得第一級毒品海洛因1包(
    含袋重0.41公克，驗餘淨重0.1492公克)、第二級毒品甲基
    安非他命1包 (含袋重0.63公克，驗餘淨重0.2992公克)，同
    日晚間9時10分許經其同意採集其尿液送驗，檢驗結果呈現
    嗎啡(海洛因進入人體水解後之反應)及甲基安非他命陽性反
    應，始查悉上情。
(二)案經臺中市警察局第一分局報請臺灣臺中地方法院檢察署檢
    察官偵查起訴。
二、理由：
(一)本案被告甲○○所犯係死刑、無期徒刑、最輕本刑為3年以
    上有期徒刑以外之罪，被告於準備程序中就被訴事實為有罪
    之陳述，經告知簡式審判程序之旨，並聽取公訴人及被告之
    意見後，本院合議庭認為適宜而依刑事訴訟法第273條之1第
    1項規定，裁定由受命法官獨任進行簡式審判程序，且依同
    法第273條之2、第159條第2項之規定，不適用傳聞法則有關
    限制證據能力之相關規定，合先敘明。
(二)據以論罪之證據名稱：
    1.被告甲○○於警詢、偵訊及本院審理時之自白。
    2.臺中市警察局第一分局搜索扣押筆錄、扣押物品目錄表、
      現場圖、採集尿液鑑定同意書、委託驗尿液代號與真實姓
      名對照表、中山醫學大學附設醫院檢驗科藥物檢測中心尿
      液檢驗報告各1紙、照片8張。
    3.扣案之第一級毒品海洛因1小包 (驗餘淨重0.1492公克)、
      第二級毒品甲基安非他命1小包 (驗餘淨重0.2992公克)及
      行政院衛生署草屯療養院草療鑑字第0970006533號鑑定書
      1紙。
    4.臺灣臺中地方法院檢察署刑案資料查註紀錄表、臺灣高等
      法院被告前案紀錄表各1份。
    5.綜上各節相互佐證，被告自白核與事實相符，應堪採信，
      本案事證明確，被告犯行堪以認定，應予依法論科。
(三)論罪與量刑：
    1.按海洛因為毒品危害防制條例第2條第2項第1款所明定之
      第一級毒品，甲基安非他命為毒品危害防制條例第2條第
      項第2款所明定之第二級毒品。核被告甲○○所為，係犯
      毒品危害防制條例第10條第1項之施用第一級毒品罪，及
      同條第2項之施用第二級毒品罪。被告為供已施用而於施
      用前持有第一級毒品、第二級毒品之低度行為，分別為其
      施用之高度行為所吸收，均不另論罪。被告所犯施用第一
      級毒品罪與施用第二級毒品罪2罪間，其犯意各別，行為
      互殊，應予分論併罰。
    2.被告有如犯罪事實欄所載論罪科刑執行情形，有卷附臺灣
      高等法院被告前案紀錄表1份可按，其受有期徒刑執行完
      畢後5年以內再故意犯本案法定刑為有期徒刑之罪，為累
      犯，應依刑法第47條第1項規定加重其刑。
    3.按犯毒品危害防制條例第10條之罪，供出毒品來源，因而
      破獲者，得減輕其刑，毒品危害防制條例第17條固定有明
      文，然必須供出毒品來源，並因而破獲者，始有該項規定
      之適用；次按施用毒品者，其所稱向某人購買之供述，須
      補強證據以擔保其供述之真實性。良以施用毒品者其供述
      之憑信性本不及於一般人，況施用毒品者其供出來源，因
      而破獲者，法律復規定得減輕其刑，其有為偵查機關誘導
      、或為邀輕典而為不實之陳述之可能，其供述之真實性自
      有合理之懷疑。是本院一貫之見解，認施用毒品者關於其
      向某人購買毒品之供述，必須補強證據佐證，以擔保其供
      述之真實性，俾貫澈刑事訴訟無罪推定及嚴格證明之基本
      原則。又關於毒品施用者其所稱向某人購買毒品之供述，
      必須補強證據佐證，係指毒品購買者之供述縱使並無瑕疵
      ，仍須補強證據佐證而言，以擔保其供述之真實性。該所
      謂補強證據，必須與施用毒品者關於相關毒品交易之供述
      ，具有相當程度之關聯性，且足使一般人對於施用毒品者
      之供述無合理之懷疑存在，而得確信其為真實，始足當之
      (最高法院96年臺上字第1029號判決要旨參照)。查被告於
      警詢、偵查中供稱其施用毒品海洛因、甲基安非他命來源
      係向丁○○、乙○○購買，並帶同警方查獲丁○○、乙○○2人，嗣經臺灣臺中地方法院檢察署檢察官以97年度偵
      字第17264號對丁○○、乙○○販賣毒品罪嫌提起公訴，
      由本院以97年度訴字第3818號另案審理等情，固有被告警
      詢、偵訊筆錄及該署97年度偵字第17264號起訴書、丁○○、乙○○之臺灣高等法院被告前案紀錄表各1份附卷可
      稽，惟被告於該案件本院審理時，經以證人身分合法傳喚
      並未到庭，而經該案件本院審理之合議庭比對丁○○所使
      用之行動電話雙向通聯紀錄結果，並無被告於偵訊時所述
      於97年7月18日以公用電話與丁○○使用之行動電話門號
      聯絡購買毒品事宜之通聯紀錄，又丁○○、乙○○2人均
      否認販賣毒品海洛因、甲基安非他命予被告，丁○○並供
      稱被告係伊的毒品上游等語，故認被告於警詢、偵查中之
      指證顯有瑕疵，且無其他積極證據足認丁○○、乙○○有
      販賣毒品予被告之犯行，而就丁○○、乙○○被訴販賣第
      一、二毒品予被告部分為無罪判決之諭知，亦有本院97年
      度訴字第3818號判決書1份在卷可參。是被告就其所犯施
      用毒品案件，於警詢、偵訊時所為係向丁○○、乙○○購
      買之供述，既有瑕疵，又無其他補強證據以擔保其供述之
      真實性，揆之前揭說明，尚難認與毒品危害防制條例第17
      條規定相符，自不得據此減輕其刑，附此敘明。
    4.爰審酌被告前經觀察勒戒之執行，猶因施用海洛因、甲基
      安非他命再犯本罪，顯未衷心悛悔，漠視法令之禁制，恣
      意濫用藥品，惟兼衡酌其施用海洛因、甲基安非他命所生
      危害實以自戕健康為主，於他人尚無明顯重大危害，及犯
      後終能供認無隱，雖不得依毒品危害防制條例第17條減刑
      其刑，然其配合警方查獲毒販丁○○、乙○○犯行，堪認
      犯後尚有悔意，態度尚佳等一切情狀，分別量處如主文所
      示之刑，並定其應執行之刑。
    5.扣案之第一級毒品海洛因1小包 (驗餘淨重0.1492公克)、
      第二級毒品甲基安非他命1小包 (驗餘淨重0.2992公克)，
      分屬毒品危害防制條例第2條第2項第1款、第2款所定之第
      一、二級毒品，有上揭行政院衛生署草屯療養院鑑定書1
      紙在卷可參，因外袋包裝與其內之海洛因粉末、甲基安非
      他命結晶體難以完全析離，俱視為一體，不問屬於犯人與
      否，應依毒品危害防制條例第18條第1項前段之規定，均
      宣告沒收銷燬之。而鑑驗耗損之海洛因、甲基安非他命，
      既已滅失，爰不另行諭知沒收銷燬，附此敘明。
三、應適用之法條：
    依刑事訴訟法第273條之1第1項、第299條第1項前段、第310
    條之2、第454條，毒品危害防制條例第10條第1項、第2項、
    第18條第1項前段，刑法第11條、第47條第1項、第51條第5
    款，判決如主文。
本案經檢察官丙○○到庭執行職務。
中    華    民    國    98    年    3     月    20    日
                  刑事第十六庭    法  官  簡芳潔
以上正本證明與原本無異。
如不服本判決應於收受送達後10日內向本院提出上訴書狀，並應
敘述具體理由；其未敘述上訴理由者，應於上訴期間屆滿後20日
內向本院補提理由書（均須按他造當事人之人數附繕本）「切勿
逕送上級法院」。
                                  書記官  呂苗澂
中    華    民    國    98    年    3     月    20    日
附錄論罪科刑法條全文：
毒品危害防制條例第10條
施用第一級毒品者，處6月以上5年以下有期徒刑。
施用第二級毒品者，處3年以下有期徒刑。


司法院資訊處製作；財團法人民間司法改革基金會備份。
